臺灣高雄地方法院刑事判決　　　　　　　　　　　　九十一年度易字第三八四五號
　　公　訴　人　臺灣高雄地方法院檢察署檢察官
　　被　　　告　甲○○
　　　　　　　　原名陳俊龍）.
右列被告因毒品危害防制條例案件，經檢察官聲請簡易判決處刑（九十一年度毒偵字
第六０六八號），經本院高雄簡易庭認不宜依檢察官之聲請，逕為簡易判決處刑，依
刑事訴訟法第四百五十二條之規定，簽由本院改依通常訴訟程序審理，本院判決如左
：
    主  文
甲○○施用第二級毒品，累犯，處有期徒刑柒月。
    事  實
一、甲○○（原名陳俊龍）曾於民國（下同）八十二年間違反麻醉藥品管理條例案件
    ，經法院判處應執行有期徒刑五年二月確定，於八十七年七月十二日假釋期滿執
    行完畢。復因施用第二級毒品安非他命案件，經依臺灣高等法院高雄分院裁定送
    觀察、勒戒後，認有繼續施用毒品之傾向，再裁定令入戒治處所施以強制戒治一
    年，執行三月後，又經停止戒治，所餘戒治期間交付保護管束，惟保護管束期間
    未依指定期日接受採驗尿液，違反保護管束情節重大，再經撤銷上開停止戒治裁
    定再令入戒治處所施以強制戒治，嗣因強制戒治期滿，經臺灣高等法院高雄分院
    於八十九年十月十二日以八十七年度上易字第一三００號判決免刑確定。猶不知
    悔改，明知安非他命係第二級毒品，竟仍不知悔改，復於五年內之九十一年四月
    二十日十六時十分許起回溯二十四小時止內之某時（不含公權力拘束之時間），
    在不詳處所，施用第二級毒品安非他命，為警於九十一年四月二十日十五時三十
    分許，在高雄市○○區○○路高速公路旁，因其行跡可疑而加以攔檢盤查，並於
    同日十六時十分許採集其尿液送驗後查獲。
二、案經高雄市政府警察局三民第二分局報告臺灣高雄地方法院檢察署檢察官偵查起
    訴。
    理  由
一、訊據被告甲○○矢口否認有何施用第二級毒品安非他命之行為，然查，被告於九
    十一年四月二十日十五時三十分許，在上址為警查獲涉嫌施用毒品，並於同日十
    六時十分許經警訊問完畢後採集其尿液送高雄市立凱旋醫院檢驗之結果，呈現曾
    施用第二級毒品安非他命之陽性反應，有上開高雄市立凱旋醫院高市凱醫檢字第
    ００四五七號煙毒尿液檢驗成績書一紙附卷可考；又甲基安非他命經口服投與後
    ，約百分之七十於二十四小時內可自尿液中排出，又其尿液內含甲基安非他命成
    分之檢出，與投與甲基安非他命的量、個人體質、檢驗儀器之精密度有關，通常
    採尿化驗是否呈陽性反應，應以投與後二十四小時內所採者為宜，此有行政院衛
    生署藥物食品檢驗局（八０）藥檢壹字第四五二九號函可佐；顯見被告應有於經
    警採集其尿液時即九十一年四月二十日十六時十分許起回溯二十四小時止內之某
    時（不含公權力拘束之時間），確有在不詳地點處，以不詳之方式施用第二級毒
    品安非他命之事實，被告空言否認，顯係事後飾卸之詞，殊難採信。又被告前曾
    因施用第二級毒品安非他命案件，經依臺灣高等法院高雄分院裁定送觀察、勒戒
    後，認有繼續施用毒品之傾向，再裁定令入戒治處所施以強制戒治一年，執行三
    月後，又經停止戒治，所餘戒治期間交付保護管束，惟保護管束期間未依指定期
    日接受採驗尿液，違反保護管束情節重大，再經撤銷上開停止戒治裁定再令入戒
    治處所施以強制戒治，嗣因強制戒治期滿，經臺灣高等法院高雄分院於八十九年
    十月十二日以八十七年度上易字第一三００號判決免刑確定之事實，則有臺灣高
    等法院被告全國前案紀錄表及臺灣高雄地方法院檢察署刑案資料查註紀錄表各一
    份在卷可資查考，其於戒治期滿經法院為免刑判決後，五年內再犯毒品危害防制
    條例第十條第二項之罪，本件事證明確，被告犯行洵堪認定。
二、按犯毒品危害防制條例第十條之罪，經觀察勒戒後，認有繼續施用毒品之傾向者
    ，由檢察官聲請法院裁定令入戒治處所施以強制戒治，其期間為一年；而戒治期
    滿，即應由檢察官為不起訴處分；而本條例修正施行前繫屬之案件，於審判中，
    依修正後規定應為不起訴處分者，法院應為免刑之判決；又戒治期滿經不起訴處
    分（免刑判決）後，五年內再犯第十條之罪，即不適用毒品危害防制條例第二十
    三條第一項之規定（即應由檢察官偵查起訴），毒品危害防制條例第二十條第二
    項、第三十五條第三款、第二十三條第一項、第二項分別定有明文。核被告前案
    因犯施用第二級毒品案件，於戒治期滿後經臺灣高等法院高雄分院為免刑判決確
    定，其於五年內再犯毒品危害防制條例第十條第二項之罪，依前揭規定，即應依
    毒品危害防制條例第十條第二項之規定論罪科刑。被告因施用第二級毒品前持有
    第二級毒品之行為，本應以持有論，惟該次持有毒品之行為為其後施用毒品之行
    為所吸收，故不另論罪。被告曾於八十二年間違反麻醉藥品管理條例案件，經法
    院判處應執行有期徒刑五年二月確定，於八十七年七月十二日假釋期滿執行完畢
    ，有臺灣高雄地方法院檢察署刑案資料查註紀錄表、本院被告院內索引卡紀錄表
    及臺灣高等法院被告全國前案紀錄表各一紙在卷可憑，其於五年內再犯本件有期
    徒刑以上之罪，為累犯，爰依刑法第四十七條之規定，加重其刑。審酌被告前已
    經因施用毒品而經送觀察、勒戒及強制戒治，惟仍不知痛改前非，猶重蹈覆轍，
    自殘其身，且犯後猶否認犯行，態度非佳等一切情狀，量處如主文所示之刑，以
    為懲儆。
三、據上論斷，應依刑事訴訟法第二百九十九條第一項前段，毒品危害防制條例第十
    條第二項，刑法第十一條前段、第四十七條，判決如主文。
本案經檢察官蔡麗宜到庭執行職務。
中      華      民      國      九十一      年    十一    月    二十九  日
                                  臺灣高雄地方法院刑事第六庭
                                      法  官  李怡諄
右正本證明與原本無異。
如不服本判決，應於判決送達後十日內，向本院提出上訴狀。
                                      書記官  陳孟瑩
中      華      民      國      九十一      年    十一    月    二十九  日
附錄本件論罪條文：
毒品危害防制條例第十條
施用第二級毒品者，處三年以下有期徒刑。
